臺灣嘉義地方法院刑事判決　　　　　　　　　　　　　九十一年度交訴字第五三號
　　公　訴　人　臺灣嘉義地方法院檢察署檢察官
　　被　　　告　乙○○
右列被告因業務過失致死案件，經檢察官提起公訴（九十一年度偵字第三０七一號）
，本院判決如左：
    主  文
乙○○從事業務之人，因業務上之過失致人於死，處有期徒刑壹年，緩刑年。
    事  實
一、乙○○領有職業大客車駕駛執照，受僱於日日泰交通事業有限公司（址設臺南縣
    新營市○○路八一之七號），駕駛營業大貨車載貨為其業務。於民國九十一年二
    月十一日凌晨三時二十分許，乙○○駕駛車牌號碼ＩＺ—８０８號營業大貨車載
    運報紙，沿嘉義市○○路○○村路○○路口旁之中山加油站入口處由北往南方向
    欲穿越北港路，本應汽車行駛至交叉路口時，應遵守燈光號誌之指示，且竹村路
    上設有閃光紅燈（公訴意旨誤為閃光黃燈），表示「停車再開」，車輛應減速接
    近，先停止於交岔路口前，讓幹道車優先通行後，認為安全時，方得續行，而當
    時雖係夜間，但天氣晴朗，當地為平坦、乾燥、無缺陷之有照明柏油路面，又無
    障礙物，視距良好，並無不能注意之情事，竟疏於注意，貿然逆向穿越。適游明
    芳酒後血液中酒精濃度每百毫升二百毫克（換算為呼氣酒精濃度每公升約零點九
    五毫克），已達於不能安全駕駛動力交通工具之程度，亦疏未注意北港路上設有
    閃光黃燈，表示「警告」，車輛應減速接近，注意安全，小心通過，且應注意車
    前狀況，隨時採取必要之安全措施，而騎乘車牌號碼ＺＶＬ—１９５號輕型機車
    沿北港路由東往西方向懵懂駛至。乙○○未能發現，所駕駛之大貨車乃與迴避不
    及因而跌落機車向前滑行之游明芳發生碰撞，游明芳遭大貨車後輪碾壓，受有頭
    部多發開放性骨折之傷害，當場死亡。乙○○於肇事後犯罪未被發覺前，主動向
    到場處理車禍有偵查權之警員甲○○陳明係肇事者自首並接受裁判。
二、案經游明芳之父丙○○訴由臺灣嘉義地方法院檢察署檢察官偵查起訴。
    理  由
一、訊據被告乙○○對於右揭犯罪事實坦承不諱，核與告訴人丙○○於警訊及檢察官
    偵查中之指訴相符，復有道路交通事故調查報告表一紙及交通事故現場照片三十
    二張可稽（相驗卷第十、二九至四二頁）。而被害人游明芳因本件車禍，受有頭
    部多發開放性骨折之傷害而死亡，業經檢察官督同檢驗員相驗屬實，亦有勘驗筆
    錄、相驗屍體證明書、驗斷書各一份及屍體照片十三張在卷可參（相驗卷第十一
    、十四、十九至二三頁）。按駕駛人駕駛汽車，應遵守道路交通標誌、標線、號
    誌之指示，而閃光紅燈表示「停車再開」，車輛應減速接近，先停止於交岔路口
    前，讓幹道車優先通行後認為安全時，方得續行，道路交通安全規則第九十條、
    道路交通標誌標線號誌設置規則第二百十一條第一項第二款分別定有明文，被告
    駕駛大貨車自應注意及此。依前開道路交通事故調查報告表所載，本件肇事當時
    雖係夜間，但天氣晴朗，當地為平坦、乾燥、無缺陷之有照明柏油路面，北港路
    方向設有閃光黃燈，竹村路上設有閃光紅燈，又無障礙物，視距良好，被告並無
    不能注意之情事，竟疏於注意，未遵守閃光紅燈之指示，貿然逆向駛入北港路，
    因而未能發見被害人當時在北港路上行駛，乃與之發生車禍，其駕車顯有過失。
    至被害人酒後血液中酒精濃度每百毫升二百毫克（換算為呼氣酒精濃度每公升約
    零點九五毫克），有法務部法醫研究所九十一年三月十一日法醫毒字第九一００
    ００五九四號函可憑（相驗卷第二七頁），已達於不能安全駕駛動力交通工具之
    程度，亦疏未注意北港路上設有閃光黃燈，依道路交通標誌標線號誌設置規則第
    二百十一條第一項第一款規定，表示「警告」，車輛應減速接近，注意安全，小
    心通過，且應依道路交通安全規則第九十四條第三項規定注意車前狀況，隨時採
    取必要之安全措施，因此發生事故，被告應屬肇事主因，被害人應屬肇事次因。
    本件車禍經囑託臺灣省嘉雲區車輛行車事故鑑定委員會鑑定，亦同此見解，有該
    委員會九十一年四月三十日嘉鑑字第九一０三六號函檢送之鑑定意見書可參（相
    驗卷第五一至五三頁）。被告駕駛大貨車既有前開疏失，屬肇事主因，是被害人
    縱屬肇事次因，惟本件車禍既係被告之前開過失行為所併合肇致，被告仍不能解
    免其罪責。又被害人之死亡，係因被告駕車行為所致，其間有相當因果關係，亦
    甚明確。綜上所述，被告之自白與事實相符，可以採信，事證明確，其犯行堪以
    認定。
二、按汽車駕駛人之駕駛工作，乃隨時可致他人身體生命於危險之行為，並係具有將
    該行為繼續、反覆行使之地位之人，因此應有經常注意俾免他人於危險之特別注
    意義務。被告乙○○為營業大貨車駕駛人，已如前述，駕駛大貨車乃其主要業務
    ，被告應為從事駕駛業務之人無疑。核其所為，係犯刑法第二百七十六條第二項
    之業務過失致人於死罪。被告於肇事後犯罪未被發覺前，主動向到場處理車禍有
    偵查權之嘉義市警察局第一分局北鎮派出所警員甲○○陳明係肇事者，自首並接
    受裁判，此據證人甲○○結證屬實（本院卷第十六頁），應依刑法第六十二條前
    段之規定，減輕其刑。查被告曾因過失致死案件，經臺灣臺南地方法院以六十年
    度交訴字第四五號判決處有期徒刑六月確定，並易科罰金執行完畢，再因竊盜案
    件，經臺灣臺中地方法院以六十四年度易字第一二四九九號判決處罰金三百元確
    定，並繳清罰金執行完畢，有臺灣高等法院被告全國前案紀錄表在卷可稽，又肇
    事後已與被害人家屬達成民事和解賠償損害，復有嘉義縣太保市調解委員會調解
    書一份可佐（偵查卷第八頁），爰審酌被告前開素行狀況，就本件車禍屬肇事主
    因，被害人屬肇事次因，被告於肇事後坦承犯行，且已賠償損害，應有具體悔過
    之表現及其他一切情狀，量處如主文所示之刑，以資儆懲。又被告雖有前述犯罪
    前科，惟本件案發前五年以內未曾受有期徒刑以上刑之宣告，因一時疏失，致罹
    刑典，事後已坦承犯行，深具悔意，經此刑之宣告後，應知警惕而無再犯之虞，
    本院因認暫不執行其刑為當，併宣告緩刑三年，用啟自新。
據上論斷，應依刑事訴訟法第二百九十九條第一項前段，刑法第二百七十六條第二項
、第六十二條前段、第七十四條第二款，罰金罰鍰提高標準條例第一條前段，判決如
主文。
本案經檢察官洪三峰到庭執行職務。
中      華      民      國    九十一    年     十一     月      四      日
                                      臺灣嘉義地方法院交通法庭
                                          審判長法  官  蔡  虔  霖
                                                法  官  柯  月  美
                                                法  官  廖  政  勝
右正本證明與原本無異。
如不服本判決，應於判決送達後十日內向本院提出上訴狀( 應附繕本 )。
中      華      民      國    九十一    年     十一     月      四      日
                                                書記官  陳  湘  蓉
附錄本案論罪科刑法條全文
刑法第二百七十六條
因過失致人於死者，處二年以下有期徒刑、拘役或二千元以下罰金。
從事業務之人，因業務上之過失犯前項之罪者，處五年以下有期徒刑或拘役，得併科
三千元以下罰金。
